【裁判字號】    92,上訴,364
【裁判日期】    920912
【裁判案由】    違反毒品危害防制條例等
【裁判全文】
臺灣高等法院高雄分院刑事判決                    九十二年度上訴字第三六四號
    上  訴  人
    即  被  告  甲○○
    選任辯護人  錢師風律師
右上訴人因違反毒品危害防制條例等案件，不服臺灣高雄地方法院八十九年度訴字第
一六九八號中華民國九十一年十二月三十一日第一審判決（起訴案號：臺灣高雄地方
法院檢察署八十九年度偵字第二二六六號、第二八一七號、第二八一六號），提起上
訴，本院判決如左：
      主  文
原判決關於販賣第三級毒品及定應執行刑部分撤銷。
甲○○販賣第三級毒品，處有期徒刑伍年貳月。第三級毒品氟硝西泮（即ＦＭ２）貳
佰拾顆，沒收銷燬之。因販賣第三級毒品氟硝西泮所得之財物新臺幣肆萬貳仟元，沒
收之，如全部或一部不能沒收時，以其財產抵償之。
      事  實
一甲○○明知氟硝西泮（Flunitrazepam，即ＦＭ二）係毒品危害防制條例第二條第
  二項第三款所稱之第三級毒品，不得施用及持有，竟基於意圖販賣第三級毒品氟硝
  西泮營利之犯意，於八十八年十一月間某日，在不詳地點，向不詳姓名之成年男子
  ，以每顆新臺幣（下同）一百元之價格購入內含氟硝西泮之藥丸一批。嗣於八十九
  年一月二十五日，在高雄市○○區○○街十七巷十號一樓，甲○○接獲綽號「阿毛
  」之不詳姓名年籍成年男子，欲購買前揭內含氟硝西泮之藥丸二百十一顆，遂同意
  以每顆二百元之價格販出，並於收受四萬二千元貨款後，旋攜帶前揭藥丸，欲以快
  遞方式郵寄交付予「阿毛」之際，為警在高雄市○○區○○路當場查獲，並扣得內
  含氟硝西泮之藥丸二百十一顆。
二案經高雄市政府苓雅分局移送臺灣高雄地方法院檢察署檢察官偵查起訴。
      理  由
一訊據被告固坦承於八十九年一月二十五日，攜帶內含第三級毒品氟硝西泮之藥丸二
  百十一顆，在高雄市○○區○○路為警查獲等情，惟矢口否認有何販賣第三級毒品
  犯行，辯稱：伊以為那是安眠藥，是要自己吃的等云云。
二經查：
(一)被告八十九年一月二十五日為警查獲之藥丸二百十一顆，經送驗結果確均內含第三
  級毒品氟硝西泮一節，有行政院衛生署管制藥品管理局（九十）管檢字第九○四七
  六號檢驗成績書一份在卷可稽（見原審卷第一０七頁），被告雖以前揭情詞置辯，
  惟被告販賣上開毒品之事實，業據被告於警詢及偵查中供述明確。又其於原審審理
  中雖供承欲寄該毒品給綽號「阿毛」者，惟否認有販賣毒品犯行，另辯稱：伊於八
  十九年一月二十五日查獲前二個月，看報紙向姓田的人買入，查獲當天帶威而剛及
  ＦＭ二外出，是要去寄威而剛及ＦＭ二給阿毛，本來他跟伊買威而剛及ＦＭ二，但
  伊說ＦＭ二自己要吃，所以他叫伊給他幾顆，伊才把ＦＭ二寄給他等語（見原審卷
  (二)第二十三頁至第二十五頁），然被告於警詢及偵查中均僅自陳有販賣ＦＭ二，未
  曾表示該查扣之ＦＭ二係供自己施用一節，業經本院勘驗警詢及偵訊錄音帶核對筆
  錄無訛（見本院卷第四十六頁、第七十三頁），而上開錄音均全程為之，並無中斷
  情事，被告於自由意識下自行陳述有販賣第三級毒品ＦＭ二，而向他人販入該等毒
  品，並於收得貨款後出貨中被查獲，此外，復有內含第三級毒品氟硝西泮之藥丸二
  百十一顆扣案可佐，是其所辯該ＦＭ二係欲送給「阿毛」云云，尚不足採信。
(二)至被告於警詢時供稱：查獲當時伊已經出門要以快遞寄ＦＭ二給「阿毛」，「阿毛
  」已經付款完畢，‧伊在跳蚤雜誌看聯絡電話之後，以電話聯絡買進（ＦＭ二），
  一顆約三百元，賣出是一顆五百元等語（見八十九年一月二十六日警訊筆錄）；於
  偵查中亦供承：伊販賣快樂丸被查到，八十八年初開始賣，每顆進價一百元，賣二
  百元，用雜誌登廣告的方式等語（見八十九年度偵字第二八一六號偵查卷第九頁）
  ，其警詢及偵查中對開販賣該毒品之時間，及進出價之金額為一百元─三百元或三
  百元─五百元不等，雖有不同，惟被告甫為警員查獲時除扣得ＦＭ二藥丸外，尚有
  其他禁藥，且亦有販賣情事（此部分業據原審法院判決確定），乃於警員詢問時有
  未盡詳細明確之處，致被告回答時有誤記之可能，而於偵查中檢察官並未訊問其餘
  禁藥之販賣情形，而僅就ＦＭ二藥丸訊問販賣情形等節，有上開警詢筆錄及偵查筆
  錄在卷可憑，是以，自以被告於偵查中所述ＦＭ二藥丸販入一百元，售出二百元等
  語較為可採。又被告除被警查獲販賣上開毒品外，其餘時間，均未被警查獲有販賣
  ＦＭ二毒品犯行，且除被告於警詢及偵查中上述供述外，尚無其他佐證足認被告於
  其他時間有販賣ＦＭ二毒品犯行，再者，被告於八十八年八月三日在在臺北市○○
  ○路○段與民族西路口查獲之藥丸四百二十九顆，經本院送請高雄醫學大學附設中
  和紀念醫院鑑驗結果，乃屬含Diazepam之管制藥品，並未含第三級毒品氟硝西泮一
  節，有該院九十二年七月十五日管認可字第○○五號檢驗報告一份在卷足佐，自應
  認被告僅販賣本件查獲之ＦＭ二毒品犯行。被告既以一百元大量販入該毒品，並以
  高於販入價格一倍之價格售與「阿毛」，且已向「阿毛」收受價金，其販入該毒品
  之初顯有營利之意圖甚明。
(三)綜上所述，本件被告販賣第三級毒品含氟硝西泮藥丸之事證已臻明確，其否認犯罪
  ，顯無足採，其犯行堪以認定。
三按販賣毒品罪，並不以販入之後復行賣出為構成要件，苟以營利為目的，將毒品販
  入或將之賣出，有一於此，其犯罪即經完成，縱尚未賣出，仍應成立販賣既遂罪，
  最高法院八十八年度臺上字第三八九八號判決可資參酌。核被告所為，係犯毒品危
  害防制條例第四條第三項販賣第三級毒品罪。被告為販賣毒品氟硝西泮而持有毒品
  氟硝西泮之低度行為，為其販賣之高度行為所吸收，不另論罪。
四原審予以論罪科刑，固非無見，惟查：(一)被告係以每顆一百元之價格販入含毒品氟
  硝西泮藥丸，而售出每顆二百元，原判決認定販入三百元，而售出五百元，尚有未
  洽；(二)被告販賣第三級毒品氟硝西泮所得之財物四萬二千元，應依毒品危害防制條
  例第十九條第一項規定沒收，原判決漏未認定及諭知沒收，亦有未洽。被告上訴意
  旨否認犯罪，雖無理由，惟原判決關於被告販賣第三級毒品部分既有可議之處，應
  由本院就該部分予以撤銷改判。爰審酌被告之犯罪動機、目的、手段，與生活狀況
  、品行、智識程度，經查獲時尚未將賣出之第三級毒品氟硝西泮交與買主，暨其獲
  利之犯罪情節等一切情狀，量處如主文第二項所示之刑，以示儆懲。扣案之第三級
  毒品氟硝西泮二百十一顆，不問屬於犯人與否，應依毒品危害防制條例第十八條第
  一項規定，沒收銷燬之。因販賣第三級毒品氟硝西泮所得之財物四萬二千元，應依
  毒品危害防制條例第十九條第一項規定沒收，如全部或一部不能沒收時，以其財產
  抵償之。
五公訴意旨另以被告自八十八年初起，即涉嫌販賣第三級毒品，且於八十八年八月三
  日在臺北市○○○路○段與民族西路口查獲之藥丸四百二十九顆，亦屬第三級毒品
  氟硝西泮云云。惟查：氟硝西泮係自八十八年四月十五日起，始經行政院依毒品危
  害防制條例第二條第三項規定，於八十八年四月二十八日以（八八）台法字第一六
  四一四號公告調整、增減之「毒品之分級及品項」，將之列為第三級毒品一節，有
  法務部九十二年四月十四法檢決字第０九二００一五五五二號函在卷足稽（見本院
  卷第六十六頁），且於八十九年一月二十五日為警查獲之前，並查無其他積極證據
  足以佐證被告有販賣該毒品之犯行，如前所述，公訴意旨認被告此部分犯行與前揭
  論罪刑科部分，有連續犯裁判上一罪關係，此部分自不另為無罪之諭知。
據上論斷，應依刑事訴訟法第三百六十九條第一項前段、第三百六十四條、第二百九
十九條第一項前段，毒品危害防制條例第四條第三項、第十八條第一項前段、第十九
條第一項，判決如主文。
本案經檢察官張其主到庭執行職務。
中      華      民      國     九十二     年      九     月    十二     日
                              臺灣高等法院高雄分院刑事第六庭
                                  審判長法官  王憲義
                                        法官  張意聰
                                        法官  謝靜雯
右正本證明與原本無異。
如不服本判決應於收受本判決後十日內向本院提出上訴書狀，其未述上訴理由者，
並得於提起上訴後十日內向本院補提理由書狀（均須按他造當事人之人數附繕本)「
切勿逕送上級法院」。
                                      書記官  廖素珍
中      華      民      國     九十二     年      九     月    十二     日
毒品危害防制條例第四條第三項
製造、運輸、販賣第三級毒品者，處五年以上有期徒刑，得併科新臺幣五百萬元以下
罰金。


司法院資訊處製作；財團法人民間司法改革基金會備份。
